【裁判字號】    92,附民,202
【裁判日期】    920923
【裁判案由】    妨害自由
【裁判全文】
臺灣高等法院刑事附帶民事訴訟判決                九十二年度附民字第二０二號
    原      告  乙○○
    被      告  甲○○
右列被告因妨害自由案件（九十二年度上易字第一五八六號），原告提起附帶民事訴
訟，請求損害賠償，本院判決如左：
   主  文
被告應給付原告新臺幣壹拾萬元。
原告其餘之訴駁回。
本判決第一項於原告以新臺幣參萬伍仟元為被告供擔保後，得假執行。
原告其餘假執行之聲請駁回。
   事  實
甲、原告方面：
一、聲明：
    (一)被告應給付原告新臺幣（下同）壹佰萬元。
    (二)願供擔保，聲請宣告假執行。
二、陳述：被告與原告前係男女朋友關係，僅因感情生變，二人於民國（下同）九十
    年五月間分手，彼此間產生嫌隙。被告竟基於加害他人生命、財產之犯意，於同
    年十一月十八日（起訴書誤為九十年十一月八日），在不詳地方，打電話至原告
    位於臺北縣土城市○○路○段一七八巷二號八樓住處所裝設之電話，向原告恐嚇
    稱：「我瘋了想要殺了妳怎麼辦？．．．我只是破壞妳機車．．．，妳怎麼還沒
    有死呀．．．」等話語，致原告因聽取上開被哠在電話中之恐嚇言語後心生畏懼
    ，致生危害於安全。原告因被告之侵權行為，致使原告及家屬精神上遭受莫大打
    擊，痛苦異常，爰求為命被告賠償精神慰藉金一百萬元，並願供擔保，聲請宣告
    假執行。
三、證據:爰用刑事案件之證據。
乙、被告方面：
一、聲明：原告之訴及假執行之聲請均駁回。
二、陳述：否認原告所指之侵權行為之事實。
    理  由
一、原告主張被告犯有恐嚇危害安全罪，迭據原告於刑事案件中（九十二年度上易字
    第一五八六號）指訴甚詳。此外，復有原告所提出之恐嚇內容之電話錄音帶及譯
    文附於刑事卷內可稽（譯文部分見刑事卷附九十一年度偵字第二二四六四號偵查
    卷第十至三十頁），且被告對於在電話中出言恐嚇被害人一事，亦於刑事卷九十
    二年八月十八日調查中供認不諱（見刑事卷第四十九頁），原告對於因被告恐嚇
    話語致心生畏怖一節，亦指訴不移，被告雖辯稱原告在電話中仍有回應，被告顯
    未心生畏懼，伊並不構成恐嚇犯行云云置辯，然以原告身為女性，而被告恐嚇內
    容情節不輕（恐嚇殺人），衡諸常情豈有不心生畏懼的道理，雖然原告於被告恐
    嚇過程中，亦出言回應，惟不能依此憑認被害人心裡並不害怕，且被告所犯恐嚇
    安全罪部分亦經本院以九十二年上易字第一五八六號判決有罪在案，是原告指稱
    被告有侵權行為，堪可認定。
二、按以不法侵害他人之身體、健康、自由、信用、隱私、貞操或不法侵害其他人格
    法益而情節重大者，被害人雖非財產上之損害，亦得請求賠償相當之金額，此民
    法第一百九十五條第一項定有明文。本件原告據以請求，自非無據，被告徒言抗
    辯伊並未構成犯罪云云，為不足取，原告之請求即應准許。惟經本院斟酌兩造身
    分、經濟能力、社會地位、教育程度、雙方多次糾紛及原告所受痛苦等情狀，認
    原告請求被告賠償一百萬元，尚嫌過高，爰在十萬元範圍內，應予准許，逾此部
    分請求，為無理由，應予駁回。
三、原告陳明願供擔保，聲請宣告假執行，經核其勝訴部分，依法並無不合，酌定相
    當擔保金額，予以准許；其餘敗訴部分，因訴之駁回而失所附麗，自應駁回。
據上論結，本件原告之訴為一部有理由，一部無理由，依刑事訴訟法第五百零二條第
一項、第二項、第四百九十一條第十款，民事訴訟法第三百九十條第二項，判決如主
文。
中      華      民      國    九十二    年      九      月    二十三    日
                              臺灣高等法院刑事第十六庭
                                  審判長法  官  許  增  男
                                        法  官  黃  鴻  昌
                                        法  官  周  煙  平
右正本證明與原本無異。
不得上訴。
                                        書記官  蕭  麗  珍
中      華      民      國    九十二    年      九      月    二十九    日


司法院資訊處製作；財團法人民間司法改革基金會備份。
